臺灣臺北地方法院刑事判決　　　　　　　94年度易字第1126號
　　公　訴　人　臺灣臺北地方法院檢察署檢察官
　　被　　　告　乙○○
上列被告因竊盜案件，經檢察官提起公訴（九十四年度偵緝字第
一一七六號），嗣因被告就被訴事實為有罪之陳述，經本院告知
簡式審判程序意旨，並聽取公訴人及被告之意見後，本院合議庭
裁定由受命法官獨任依簡式審判程序審理，茲判決如下：
    主    文
乙○○攜帶兇器竊盜，處有期徒刑陸月，如易科罰金，以佰元
折算壹日。
    犯罪事實
一、乙○○於民國九十三年八月十八日凌晨二時許，行經臺北市
    大安區○○街一０七巷三號前時，見甲○○所有之車號七二
    八－ＣＨ號營業小客車停放於上開處所，無人看守，乙○○
    竟基於意圖為自己不法所有，起意竊取該部汽車車內之財物
    ，手持其所有、客觀上足以對人之生命、身體、安全構成威
    脅具有危險性，可為兇器之螺絲起子一支（未扣案）將該車
    左後方車窗敲破後（毀損部分未具告訴），復爬入該車車內
    ，竊取該車車內儀表板下方置物盒內之新臺幣（以下同）五
    十元、十元及五元硬幣若干枚，共計約一千元，得手後即離
    去。嗣甲○○發現該車遭竊，經報警處理後，並採證留在該
    車左後車門上方車頂板金處之乙○○指紋，而知上情。
二、案經甲○○訴由台北市政府警察局大安分局（下稱大安分局
    ）移送台灣台北地方法院檢察署檢察官偵查起訴。
    理   由
壹、程序方面：
    按本件被告乙○○所犯係死刑、無期徒刑、最輕本刑為三年
    以上有期徒刑以外之罪，其於準備程序就前揭被訴事實為有
    罪之陳述，經本院告知簡式審判程序之旨，並聽取其與公訴
    人之意見後，本院認無不得或不宜改依簡式審判程序進行之
    處，爰依刑事訴訟法第二百七十三條之一第一項、第二百八
    十四條之一，裁定本件由受命法官獨任進行簡式審判程序，
    合先敘明。
貳、實體方面：
一、證據之認定：
    上述犯罪事實一之部分，業據告訴人甲○○於警詢時證述明
    確（偵查卷第四頁至第六頁調查筆錄、第二十三頁訊問筆錄
    參照），且將在告訴人甲○○車上所採證之指紋送驗後，鑑
    驗結果與內政部警政署刑事警察局檔存之被告乙○○左食指
    指紋相符，此有該局九十三年九月二日刑紋字第０九三０一
    七八八０一號鑑驗書（偵查卷第十頁至第十二頁）可資佐證
    ，且有大安分局刑案現場照片六張在卷足憑（偵查卷第十四
    頁至第十六頁），被告對於前開犯罪事實亦於檢察官偵查及
    於本院審理時供承不諱（偵緝卷第十三頁至第十四頁訊問筆
    錄、本院九十四年九月二十三日審判筆錄參照），是依前述
    補強證據已足資擔保被告於檢察官偵查及於本院審理中所為
    之上開任意性自白具有相當程度之真實性，而得使本院確信
    被告前述自白之犯罪事實確屬真實，從而依刑事訴訟法第一
    百五十六條第一項「被告之自白，非出於強暴、脅迫、利誘
    、詐欺、疲勞訊問、違法羈押或其他不正之方法，且與事實
    相符者，得為證據。」及同條第二項「被告之自白，不得作
    為有罪判決之唯一證據，仍應調查其他必要之證據，以察其
    是否與事實相符。」規定，本院自得依被告前述自白及各該
    補強證據認定被告確有為本件犯行，本件事證明確，被告犯
    行堪以認定。
二、論罪科刑之法律適用：
  (一)、按被告於上揭時地竊盜所用之螺絲起子雖未扣案，然依一
      般生活之經驗法則，該等工具大都屬於金屬製成，且前端
      尖銳以觀，則該螺絲起子不僅在客觀上已對人之生命、身
      體、安全構成威脅且具有危險性，甚已足以殺傷人之生命
      、身體，則衡諸最高法院七十九年台上字第五二五三號判
      例所揭示之旨「刑法第三百二十一條第一項第三款之攜帶
      兇器竊盜罪，係以行為人攜帶兇器為其加重條件，此所謂
      兇器，其種類並無限制，凡客觀上足對人之生命、身體、
      安全構成威脅，具有危險性之兇器均屬之，．．．」，上
      述之螺絲起子當屬刑法第三百二十一條第一項第三款所稱
      之兇器。則核被告乙○○所為，係犯刑法第三百二十一條
      第一項第三款之攜帶兇器加重竊盜罪。
  (二)、爰審酌被告犯罪動機、目的、手段、犯罪所造成之損害、
      被告犯後坦承犯行暨告訴人甲○○當庭表示由於被告尚仍
      年輕，希望給被告自新的機會等一切情狀，對被告量處如
      主文所示之刑，並諭知易科罰金之折算標準。
  (三)、如犯罪事實欄一所載被告持以實施上開加重竊盜罪所用之
      螺絲起子一支，並未扣案，被告乙○○於本院審理時亦供
      稱該物品目前業已滅失而不存在，爰不予宣告沒收，併予
      敘明。
據上論斷，應依刑事訴訟法第二百七十三條之一第一項、第二百
九十九條第一項前段，刑法第三百二十一條第一項第三款、第四
十一條第一項前段，罰金罰鍰提高標準條例第二條，判決如主文
。
本案經檢察官蘇維達到庭執行職務。
中　　華　　民　　國　　94　　年　　9 　　月　　30　　日
　　　　　　　　　刑事第九庭法　官　葉珊谷
以上正本證明與原本無異。
如不服本判決，應於判決送達後10日內，向本院提出上訴狀。
　　　　　　　　　　　　　　書記官　顏淑華
中　　華　　民　　國　　94　　年　　9　　 月　　30　　日
附錄本案論罪科刑法條全文：
中華民國刑法第三百二十一條：
犯竊盜罪而有左列情形之一者，處六月以上、五年以下有期徒刑：
一　於夜間侵入住宅或有人居住之建築物、船艦或隱匿其內而犯之者。
二　毀越門扇、牆垣或其他安全設備而犯之者。
三　攜帶兇器而犯之者。
四　結夥三人以上而犯之者。
五　乘火災、水災或其他災害之際而犯之者。
六　在車站或埠頭而犯之者。
前項之未遂犯罰之。
